【裁判字號】    98,竹小,336
【裁判日期】    981020
【裁判案由】    返還消費借貸款
【裁判全文】
臺灣新竹地方法院民事小額判決         98年度竹小字第336號
原      告  日盛國際商業銀行股份有限公司
法定代理人  乙○
被      告  甲○○
上列當事人間請求返還消費借貸款事件，本院於民國98年10月19
日言詞辯論終結，判決如下：
    主      文
被告應給付原告新臺幣伍萬零貳佰壹拾陸元，及其中新台幣肆萬
伍仟陸佰捌拾貳元自民國九十八年八月十一日起至清償日止，按
年息百分之一九點九九計算之利息。
訴訟費用新臺幣壹仟元由被告負擔。
本判決得假執行。
    事實及理由
一、程序方面：
    按訴狀送達後，原告不得將原訴變更或追加他訴，但擴張或
    減縮應受判決事項之聲明者，不在此限，民事訴訟法第255
    條第1 項第3 款定有明文。查本件原告起訴時，原係聲明請
    求：被告應給付原告新台幣（以下同）53,216元，及其中45
    ,682 元 自民國98年8 月11日起至清償日止，按年息百分之
    19.99 計算之利息。嗣原告於98年10月19日言詞辯論期日減
    縮聲明為被告應給付原告50,216元，及其中45,682元自98年
    8 月11日起至清償日止，按年息百分之19.99 計算之利息，
    核係屬單純減縮應受判決事項之聲明，自應准許。
二、事實摘要：
(一)、原告主張：被告於92年10月21日與原告訂立信用卡使用契約
    ，申請卡別為VISA卡片使用，卡號：0000-0000-0000-0000
    ，信用額度10萬元，約定被告得於特約商店記帳消費，結帳
    日為每月10日，並應於每月25日前繳付帳單上之最低應繳金
    額以上或全額償還消費帳款，但未清償款項部分，自入帳日
    起，按年息百分之19.99 計算利息，若未於每月繳款截止日
    前，繳足應繳帳款之最低應繳金額時，自逾期開始最高連續
    3 期為限，依約定條款第15條計付違約金，詎被告於98年8
    月10日止共計53,216元未按期給付，其中45,682元，為自92
    年10月21日起至98年8 月10日止之消費款，4,534 元為循環
    利息，3,000 元為違約金（違約金部分已減縮），經原告屢
    為催討迄未清償。為此爰依兩造間信用卡契約及消費借貸之
    法律關係提起本件訴訟，請求被告給付如主文第1 項所示之
    金額及利息等語。
(二)、被告陳述：對原告起訴請求之金額無意見，現已聲請更生中
    。
三、本院之判斷：
(一)、原告主張前揭之事實，業據其提出與其所述相符之信用卡申
    請書、信用卡約定條款、轉催收、呆帳戶資料（均影本）各
    1份為證，被告亦不爭執，堪認原告之主張為真實。
(二)、從而，原告依消費借貸及兩造間信用卡契約之法律關係，訴
    請被告給付如主文第1 項所示之金額及利息，即無不合，應
    予准許。
四、本件係小額訴訟事件為被告敗訴之判決，爰依職權宣告假執
    行，並於判決時確定訴訟費用額。
五、據上論結，本件原告之訴為有理由，依民事訴訟法第436條
    之23、第436 條第2 項、第78條、第436 條之19第1 項、第
    436 條之20，判決如主文。
中    華    民    國    98    年    10    月    20    日
                  新竹簡易庭    法  官  林麗玉
以上正本係照原本作成。
如對本判決上訴，非以判決違背法令為理由，不得為之，且須於
判決送達後20日內以上訴狀記載上訴理由向本院提出上訴狀。
中    華    民    國    98    年    10    月    21    日
                                書記官  陳思璟


司法院資訊處製作；財團法人民間司法改革基金會備份。
